【裁判字號】    98,訴,1363
【裁判日期】    990617
【裁判案由】    違反毒品危害防制條例
【裁判全文】
臺灣臺南地方法院刑事判決              98年度訴字第1363號
公  訴  人  臺灣臺南地方法院檢察署檢察官
被      告  丙○○
選任辯護人  黃慕容律師
上列被告因違反毒品危害防制條例案件，經檢察官提起公訴（九
十八年度偵字第一０九一五號），本院判決如下：
    主  文
丙○○所犯如附表所示之罪，各處如附表所示之刑，如附表所示
之物均沒收或沒收銷燬之。應執行有期徒刑拾陸年，扣案第一級
毒品海洛因壹包（驗餘淨重零點零貳柒公克）沒收銷燬之，未扣
案之販賣所得共新臺幣貳仟元均沒收，如全部或一部不能沒收時
，以其財產抵償之。
    事  實
一、丙○○明知海洛因及甲基安非他命分別為毒品危害防制條例
    所規範之第一級及第二級毒品，非經許可，不得持有、販賣
    ，竟意圖營利，分別利用0000000000號行動電話（未扣案）
    及0000000000號行動電話做為聯絡交易毒品之工具，分別於
    如附表所示之時間、地點，以新臺幣（下同）一千元至三千
    五百元不等之價格，販賣第一級毒品海洛因及第二級毒品甲
    基安非他命予甲○○、己○○（起訴書誤載為劉駿逸）及丁○○，並以之牟利。嗣警接獲線報於九十八年七月三十一日
    上午七時二十分許前往臺南縣安定鄉海寮村海寮134-38號前
    （即西港大橋旁）查緝毒品交易，因丙○○見警員靠近即隨
    手丟棄類似毒品之物後欲騎乘機車逃逸，經警當場追捕，分
    別於其身上、機車置物箱內扣得甲基安非他命共二包（驗餘
    淨重分別為0.405公克及0.112公克）、圓球型玻璃瓶吸食器
    共二支、0000000000號行動電話一支等物，並於丙○○疑似
    丟棄毒品處扣得海洛因一包（驗餘淨重0.027公克），後因
    丁○○、己○○及甲○○分別於九十八年七月三十一日至八
    月二日間撥打0000000000號行動電話欲向該電話持有人購買
    毒品，經警約詢三人始循線查知上情。
二、案經臺南縣警察局佳里分局報告臺灣臺南地方法院檢察署檢
    察官偵查起訴。
    理  由
壹、程序部分：
    按被告以外之人於審判外之言詞或書面陳述，除法律有規定
    者外，不得作為證據，刑事訴訟法第一百五十九條固定有明
    文。惟按被告以外之人於偵查中向檢察官所為之陳述，除顯
    有不可信之情況者外，得為證據；被告以外之人於檢察事務
    官、司法警察官或司法警察調查中所為之陳述，與審判中不
    符時，其先前之陳述具有較可信之特別情況，且為證明犯罪
    事實存否所必要者，得為證據；被告以外之人於審判外之陳
    述，雖不符前四條之規定，而經當事人於審判程序同意作為
    證據，法院審酌該言詞陳述或書面陳述作成時之情況，認為
    適當者，亦得為證據；當事人、代理人或辯護人於法院調查
    證據時，知有第一百五十九條第一項不得為證據之情形，而
    未於言詞辯論終結前聲明異議者，視為有前項之同意，同法
    第一百五十九條之一第二項、一百五十九條之二、第一百五
    十九條之五亦已分別明訂。經查：
一、本件證人丁○○、己○○、甲○○於警詢時之陳述，因均為
    被告以外之人於審判外之言詞陳述，且經被告丙○○於本院
    審理時就其等上開陳述之證據能力聲明異議，依刑事訴訟法
    第一百五十九條之規定，原應無證據能力。惟就證人丁○○
    、及己○○之警詢筆錄部分，因渠等於本院審理時所為之證
    述，實與丁○○於警詢、偵查中具結後，己○○於警詢中所
    為證詞明顯不符，渠等雖稱係因擔心遭檢察官向法院聲請羈
    押，因而聽從警員指示，依照警員事先打好之筆錄內容製作
    警詢筆錄，若有不從則遭警員停止錄音云云，然經本院勘驗
    警詢錄音光碟之結果，該警詢錄音除可證明渠二人之警詢筆
    錄係採一問一答之方式製作，當中亦留有證人思考問題及警
    員敲打電腦鍵盤時自然停頓及聲響，而無證人二人所述依稿
    照唸之情形外，其中亦無遭警員中斷錄音之情形，而警員對
    於其二人指證被告照片時亦有再三確認，縱有要求證人必須
    指認販毒者，且須至法院作證等語，或告知證人所述吸毒時
    間顯與事實有差距應予更正及提示被告特徵等情，亦屬提醒
    性質，並非即可認為其二人之供述並無任意性可言，益證其
    二人所辯遭警脅迫而指證被告販毒云云顯與事實不符。又經
    本院勘驗證人丁○○偵查時之錄影光碟之結果，可知丁○○
    於偵查中所為不利於被告之陳述，除與警詢內容相同外，當
    中亦多有補述，而檢察官於訊問中曾多次告知其當日係以證
    人身分應訊，並無遭檢方聲請羈押之可能，丁○○亦否認曾
    遭員警指示必須違背己意指認被告，且當場以照片指認被告
    販毒等情，均足認其於警詢及偵查中所證，均係基於自由意
    識所為。又證人丁○○及己○○於審理期日前來本院作證時
    ，均係與被告乘坐同一囚車而來，亦據渠二人供承在卷，因
    未管制談話，難保其二人之證詞未因與被告串供而遭污染，
    且其二人於案發當時在警詢或偵查中所證，因最接近案發時
    點而記憶清晰，又甫遭詢問尚不及串供，所證有特別可信之
    情況，亦為證明被告是否涉犯本件販賣第一級毒品案件所必
    須，依刑事訴訟法第一百五十二條之二傳聞法則之例外規定
    ，應得為證據。
二、又證人丁○○、甲○○及劉廣新於偵查中具結後所為之陳述
    ，雖亦為被告以外之人於審判外之陳述，然渠等此部分之證
    詞，除係依法具結後所為，且其中丁○○、甲○○之偵查光
    碟經本院勘驗之結果，均無證據證明有顯不可信之情況，亦
    得為證據而有證據能力。
三、另卷附警員職務報告乃司法警察單方面就現場所見、所聞記
    錄之文書，屬被告以外之人在審判外之書面陳述，為傳聞證
    據，原則上並不具證據能力，應予排除外。被告雖否認卷附
    0000000000號行動電話雙向通聯紀錄之證據能力，惟該行動
    電話門號業經證人甲○○指證係被告販毒所用之聯絡電話，
    與本案有關連性外，又其係電信機關機械性之紀錄，其性質
    非傳聞，且具特別可信而有真實性，自有證據能力。至卷附
    如指認犯罪嫌疑人紀錄表等文書證據，部分屬於被告以外之
    人於審判外所為之書面陳述，原無證據能力，惟被告及辯護
    人於本院調查證據時，或同意作為證據，或知有不得為證據
    之情形，而未於言詞辯論終結前聲明異議，本院審酌該等傳
    聞證據作成之情況，亦無違法或不當情事，因而認為適當，
    故該等傳聞證據均具備證據能力而得作為證據，合先敘明。
貳、實體部分：
一、訊據被告丙○○矢口否認有何利用0000000000號行動電話及
    0000000000號行動電話販賣第一級毒品及第二級毒品予證人
    甲○○、己○○及丁○○之犯行，並辯稱：伊於九十八年七
    月三十一日上午七時二十分許前往西港大橋，係因「財仔」
    與伊相約要返還伊借款五百元，而伊見警員前來，因擔心施
    用第二級毒品甲基安非他命之事遭警查獲，故而逃逸，惟警
    方於當日於地上所查扣之海洛因一包並非伊所有，而扣案安
    非他命二包均係伊購買後欲供自己施用。又伊並不認識證人
    丁○○、甲○○及己○○，亦未曾使用0000000000號行動電
    話，所使用0000000000號行動電話與渠三人亦無通聯紀錄，
    也不可能有所謂第一次買賣毒品就讓證人甲○○賒欠價金之
    可能，渠等三人指認伊販賣第一級及第二級毒品，應係遭警
    栽贓所致，且伊平日係在臺南市安南區和順工業區內之富添
    工業股份有限公司（下稱富添公司）工作，工作時間自上午
    七點半起至下午五點半止，不可能有空閒時間販賣毒品，況
    0000000000號行動電話非伊所申辦，於九十八年七月十二日
    並有在高雄左營使用之紀錄，顯非伊所使用云云。經查：
  (一)被告販賣第二級毒品予證人甲○○部分：
  1.證人甲○○於九十八年間經由友人「家和」之介紹，因而於
    同年七月十二日下午約三時許左右，利用臺南縣六甲鄉甲東
    村靠近保安宮旁號碼為00-0000000號之公共電話撥打「家和
    」所提供之0000000000號行動電話號碼與被告聯絡，欲以賒
    帳方式，向被告購買甲基安非他命一包，經被告於電話中同
    意後，甲○○遂依被告指示前往臺南縣佳里鎮「鎮山宮」內
    以號碼為00-0000000號投幣式電話撥打被告之0000000000號
    行動電話聯絡被告並等待，而於當日下午約五時許自被告手
    中購得重量約四分之一錢，價格為三千五百元之甲基安非他
    命一包，被告並告知所使用之0000000000號行動電話日後將
    停用，可使用0000000000號行動電話與之聯絡，後甲○○於
    九十八年八月二日下午三時許在「鎮山宮」00-0000000號投
    幣式電話撥打0000000000行動電話欲向被告購買甲基安非他
    命時，為查扣上開電話之警員所接聽並將甲○○約詢到案等
    情，業據證人甲○○於偵查及本院審理時證述明確，核與卷
    附0000000000號及0000000000號行動電話通聯紀錄中所載該
    0000000000號行動電話曾於九十八年七月十二日下午二時三
    十一分許至四時四十九分間與00-0000000號電話及00-00000
    00號電話間有七筆受話紀錄，又0000000000號行動電話於九
    十八年八月二日下午三時十一分許與00-0000000號電話有一
    筆受話紀錄均相符合，並有0000000000號行動電話門號用戶
    資料查詢、00-0000000號電話之用戶資料查詢、九十八年七
    月間通聯紀錄、臺南縣警察局佳里分局九十八年十一月十九
    日南縣佳警偵字第0980015501號函附裝設於臺南縣六甲鄉甲
    東村保安宮附近之公共電話號碼為00-0000000號及其通聯調
    閱查詢單各一份附卷可稽。
  2.被告雖以：證人甲○○原於警訊中稱友人「家和」係給其00
    00000000號行動電話與之聯絡，後又於偵查中突然改稱0000
    000000號行動電話始為「家和」所提供，0000000000號行動
    電話係其所告知，所述已前後不一，亦恐係遭檢方提示後所
    證，並不可採；又0000000000號行動電話係居住於高雄市左
    營區一名為「乙○○」之人所申辦，且該電話於九十八年七
    月十二日撥打及接收電話時之基地台位置亦曾出現在高雄市
    左營區，可見該電話應係「乙○○」所使用；況其與甲○○
    並不認識，根本不可能有甲○○所證第一次出售毒品就給他
    人賒欠之可能云云置辯。然查：
  (1)經本院依職權勘驗證人甲○○於九十八年八月十八日偵訊錄
    影光碟之結果，其內容除與偵查筆錄大致相符外，另依據勘
    驗內容中檢察官與甲○○之對話：「檢（即檢察官）：那你
    八月二號也是打算要....。」、「林（即甲○○）：我那天
    喔～打的電話是0000000000。」、「檢：嗄，不是剛剛那支
    的....。」、「林：是！是！是！啊是去，我去，他說那支
    電話怪怪的。」、「檢：嘿～」、「林：是那個『哥仔』叫
    我改天再打這支的。」、「檢：你再講一次。」、「林：就
    是....那個....。」、「檢：七月十幾號那次。」、「林：
    嘿！」、「檢：你向他購買。」、「林：是....（聽不清楚
    ）跟他說0000000000喔～」、「檢：等一下喔！那你後面為
    什麼改成728那一支啊？」、「林：因為，因為是那個『哥
    仔』跟我講的，叫我....」、「檢：以後改成728那支？」
    、「林：對！對！對！對！」、「檢：所以七月十幾號那次
    不是打728那支？」、「林：是！是！是！」、「檢：那你
    怎麼沒有早一點講？」、「林：....」、「檢：丙○○的手
    機是....？你再講一遍....09？」、「林：我記不大清楚
    .... 我知道好像是0000000000」、「檢：0000000000」、
    「林：我也記得不是很清楚啦～因為他，去跟他拿第一次十
    幾號那次嘛！他就叫我以後。」、「檢：以後改打....。」
    、「林：另外那一支我就沒有記得很清楚了。」、「林：啊
    我第一次在鎮山宮那邊打的也是，第一次嘛！」、「檢：對
    ！」、「林：也是打那一支0000000000....」、「檢：丙○○跟我說，叫我以後要買安非他命的時候改撥0000000000？
    是不是？」、「林：是！」、「檢：0000000000是不是？」
    、「林：是！」、「檢：在八月二號的時候撥打00000000
    00？」、「林：是！」、「檢：你說0000000000這支電話是
    『家和』告訴你丙○○的電話是不是？」、「林：是！是！
    是！」、「檢：（書記官紀錄內容）沒錯喔？」、「林：沒
    錯！」等語，其中甲○○就其在警詢中何以誤證在九十八年
    七月十二日係以0000000000號行動電話聯絡被告購買毒品一
    事之前因後果已敘述甚詳，當中並無不合理之處，且從檢察
    官聽聞甲○○前揭所述後語帶驚訝，除一再與甲○○確認外
    ，甚而責怪甲○○：「那你怎麼沒有早一點講？」等語，益
    證前揭0000000000號行動電話門號確非檢方事先調查後誘導
    甲○○證述而來。況觀諸0000000000號行動電話之申辦資料
    及於九十八年七月八日至同月二十日之通聯紀錄，可知該行
    動電話之通話數量於九十八年七月十八日後，從動輒數十通
    至上百通之通話量，驟然減至二通（如九十八年七月十八日
    ）、一通（如九十八年七月二十日）或甚至完全無通話紀錄
    （如九十八年七月十九日），並於九十八年八月十四日因積
    欠通話費遭電信公司停用之情形，均足應證甲○○於偵查中
    所述：其於九十八年七月十二日以0000000000號行動電話聯
    絡被告並向被告購得三千五百元之甲基安非他命後，被告告
    知上開電話怪怪的要停用，下次可改撥0000000000號行動電
    話與之聯絡等情，均屬實在，應屬可採。被告辯稱：證人甲○○就電話來源所證前後不一，應係檢方誘導所致，且依據
    00 00000000號行動電話門號用戶資料可知該門號係於九十
    八年十月始停用，其怎可能告知甲○○該電話沒有在用云云
    ，顯屬臆測之詞，均不可採。
  (2)再依據卷附0000000000號行動電話門號之使用人資料及申辦
    資料，雖可證前揭門號係由居住於高雄市左營區之「乙○○
    」於九十八年六月八日所申辦，並非被告本人所申辦。惟現
    今法規及社會現實狀況並無強制行動電話申辦人必須將所申
    辦之行動電話自辦自用而不得交予他人使用之情形，被告亦
    不諱言其於九十八年七月三十一日為警查獲時所查扣之四支
    行動電話內，其中有三支行動電話均非以其名義申辦，甚至
    無法交待其中二支行動電話申辦者之真實姓名及年籍資料，
    是並不足以該0000000000號行動電話門號非其所申辦一情，
    即遽認該行動電話門號非被告所使用外。且被告曾於九十八
    年七月三十一日檢察官偵訊時自承：「（〈提示扣案物照片
    〉扣案4支手機用多久？）編號1沒用多久，用1個多月。編
    號2是高雄朋友上星期2在麻豆交流道交給我，他叫華仔或南
    仔。編號3是我媽辦的，我借朋友一個月前還我的。編號4是
    跟編號2一起拿給我，編號4本來是我的，他還我。」、「（
    這4支電話最近一星期有無借別人？）都我保管。」、「（
    0000 -000000、0000-000000這兩支電話使用多久？）0000-
    000000是我辦的，用好幾年，是插在編號4手機。00000000
    00是我母親辦給我，我用了大約一個月，是插在編號3手機
    ，這支也是南仔叫我辦給他用。這兩支最近一星期都我在用
    。」等語，可知插在編號3手機之0000000000號行動電話係
    被告在九十八年七月三十一日遭警查獲前一個月即自友人「
    南仔」處取回保管，又經本院將該行動電話通聯紀錄與0000
    000000號行動電話通聯紀錄相比對之結果，該二支電話於九
    十八年七月十日起至同月十八日止之通聯紀錄基地台相關位
    置均幾近相同，顯係同一人所使用；另觀諸0000000000號行
    動電話於九十八年七月十日至同年月三十一日通聯紀錄之基
    地台位置，通常係於臺南縣佳里鎮、西港鄉、安定鄉範圍內
    ，而與卷附富添公司函覆本院之被告人事資料表內被告現住
    地臺南縣佳里鎮六安里42號住處相近外，若再與被告於九十
    八年七月份在富添公司上班之考勤表相核對之結果，該電話
    通聯紀錄基地台位置係於早晨從臺南縣佳里鎮、西港鄉、安
    定鄉移動至永康市，再於晚間從永康市回到佳里鎮○○○鄉
    ○路線移動之日期，亦恰與考勤表中被告有上班日期自其臺
    南縣佳里鎮住處前往位於臺南市○○區○○路89巷6號富添
    公司工作之路線相符，適足證0000000000號行動電話及0000
    000000號行動電話於九十八年七月間確均係由被告所持有使
    用，而被告既無法舉證證明其在九十八年七月十二日公休期
    間有何無法在中午時分前往高雄市後，再於下午返回臺南縣
    佳里鎮「鎮山宮」販賣甲基安非他命予證人甲○○之正當理
    由及不在場證明，則被告事後於本院審理時辯稱：00000000
    00號行動電話非其所有，「志仔」曾向其借過這支電話，又
    0000000000號行動電話於九十八年七月十二日曾出現在高雄
    市左營區○○○鎮○路竹鄉，再出現在臺南縣安定鄉、西港
    鄉，應非其所使用云云，顯屬事後卸責之詞，不足採信，00
    00000000號行動電話及0000000000號行動電話於九十八年七
    月間均由被告所持有使用一節，應堪認定。
  (3)另被告雖辯稱：其與證人甲○○素不相識，不可能如甲○○
    所證第一次販賣毒品予甲○○即同意賒欠云云。然被告偵查
    中即已供稱：「（今日為何去海寮？）7月初他跟我借500去
    加油，人家叫他財仔，今天是他約我出來說要還錢，我有收
    到他300，他說還要欠200，警察沒有去抓那個人。」、「（
    你身上查獲現金來源？）一些朋友還我，一些是我要繳保險
    、信用卡的。8500是人家還我的，其他都是我的錢。」、「
    （外面還有多少人欠你錢？）欠我錢的很多人。我有去貸款
    20萬還負債。包子也欠我錢，我有看過包子，他跟朋友來找
    我，包子欠我2、3千，還沒有還我，我也沒有跟他要。」、
    「（對於吳孟策於警詢之陳述，有何意見？）我對於他所說
    的透過朋友，所謂的那個朋友很懷疑。我根本不知道這些指
    認我的人私底下有與警察講些什麼，而變成都是跟我買。這
    指認我的兩個人，與我有金錢糾紛，我根本不知道他們的名
    字，他們有欠我錢。」、「（不知道他們名字，為何會欠你
    錢？）朋友找我過來借他們錢。」、「（不知道名字，為何
    要借他們錢？）我一個朋友找我認識他們的，都是向我借兩
    三千元而已，他們說初五領錢就會還我錢。我是想幾千元而
    已，借他們沒有關係。」、「（為何他們要陷害你？）因為
    我有找人跟他們討錢，我找人跟他們說欠我的兩三千元就是
    要還我，結果不還我，就跑給我追。」等語，足見被告確有
    借錢予不認識之人之可能外，另其所供雖不認識借錢之人，
    但該人均係朋友所介紹，且僅借款兩、三千元，並約定月初
    領錢時還款等語，若省略當中有無毒品交易之情形後，其餘
    所述即核與證人甲○○於偵查及本院審理時所證：其係透過
    綽號「家和」之友人介紹並給其0000000000號行動電話向被
    告購買甲基安非他命，「家和」當時有告知其被告人很好，
    所以其在九十八年七月十二日下午向被告購買毒品時，即已
    先在電話中告知被告將賒欠價金到八月七日領錢時給付，並
    於被告同意後才購得三千五百元之毒品等語不謀而合。而證
    人甲○○於九十八年七月十二日向被告購買毒品前與被告素
    不相識，被告又肯在此情形下讓其賒欠毒品價金，則對甲○○而言，被告對其縱非有恩，但亦與之無怨，又以甲○○尚
    願於九十八年八月二日主動撥打0000000000號行動電話向被
    告賒購毒品，亦可知被告於該日之前並無向其索討債務之情
    ，否則甲○○早該避之唯恐不及，豈有自己撥打電話自投羅
    網之可能，更遑論甘冒偽證罪責誣陷被告之必要，是甲○○
    於偵查及本院審理時所證：被告曾於九十八年七月十二日下
    午四、五時許，售予其重量約四分之一錢，價格為三千五百
    元之第二級毒品甲基安非他命一包，並同意讓其賒欠價金至
    同年八月七日等語，應屬實在，被告所辯其並未販賣第二級
    毒品甲基安非他命予甲○○云云，應屬畏罪之詞，不足採信
    。
  (二)被告販賣第一級毒品予證人己○○部分：
  1.被告曾於九十八年七月二十日上午七時許，在臺南縣佳里鎮
    某大廟處，以新臺幣一千元之代價，出售第一級毒品海洛因
    一包予己○○等情，業據證人己○○於警詢中證述甚詳，而
    己○○於九十八年七月九日、十日、十二日至十四日、十八
    日、三十日、九十八年八月一日曾多次以其家中00-0000000
    號室內電話分別撥打0000000000號及0000000000號行動電話
    予被告一節，亦有0000000000號及0000000000號行動電話之
    通聯記錄各一份附卷可稽，另己○○於九十八年八月一日為
    警查獲後所採尿液，經送長榮大學鑑定之結果，確呈鴉片類
    、可待因及嗎啡陽性反應一節，有卷附該大學九十八年八月
    十二日確認報告及尿液送驗對照表各一份在卷可參，足證證
    人己○○於警詢中所述：其於九十八年七月中旬某日、七月
    二十日均曾以家中電話向被告購買毒品，其於九十八年七月
    二十日向被告購買海洛因一包後，最後係於同年月三十日上
    午七時左右，在其位於臺南縣六甲鄉○○街13號住處施用完
    畢一節尚非無據。
  2.而證人己○○雖於本院審理時翻異前詞改稱：其並不認識被
    告，其於九十八年七月十日、二十日所購買之第一級毒品海
    洛因，均係以公共電話向姓名年籍不詳綽號「志仔」之男子
    聯絡後，在臺南縣永康市的網咖向「志仔」所購得，而其某
    次於網咖向「志仔」購買毒品時，因見「志仔」與被告看起
    來關係不錯，為了方便與「志仔」聯絡，因而向被告要得00
    00000000號電話，其於九十八年七月三十日、八月一日撥打
    上開電話，均係為透過被告找尋「志仔」，至其在警詢時所
    證曾透過「志仔」介紹綽號「黑仔」之被告，並曾於九十八
    年七月二十日向被告購買第一級毒品海洛因，且指認被告販
    毒，係警趁其毒癮發作意識模糊，並恐嚇其不配合指認被告
    即會將其移送地檢署做為要脅，要其將警方預先打好之筆錄
    照唸並指認被告所致，其當時亦有告知警方真正之販毒者為
    「志仔」，但警員仍執意要其指證被告云云。惟查：
  (1)經本院勘驗證人己○○之警詢錄音光碟之結果，其證述內容
    與警詢筆錄內容大致相符外，另該錄音係採一問一答方式連
    續錄製，當中亦留有己○○思考問題及警員敲打電腦鍵盤時
    自然停頓及聲響，並無己○○所述有毒癮發作意識模糊之跡
    象或依稿照唸之情形，亦無遭警員中斷錄音之情況。至警員
    於己○○證稱自己在遭警查獲前最後一次施用毒品之情形時
    ，雖曾質疑己○○所言不實，以致己○○自行將施用日期自
    九十八年七月二十五日更改至同月二十八日甚至三十日之情
    況，然依勘驗筆錄內己○○與警員之對話可知，己○○先係
    證稱：其於警查獲最後一次係在九十八年七月二十五日施用
    第一級毒品海洛因云云，復又證稱：「（二五到現在都沒有
    用了？）三、四天沒有用了啦！」、「（欸！二五到現在，
    今天三十一號耶！今天，今天初一捏！已經一個禮拜呢了！
    ）要不然說，……，好了。說28、28啦。」云云，其所證日
    期即已前後矛盾，而此因涉及己○○日後尿液檢驗報告之結
    果若呈陽性反應，可證明其應係在九十八年七月三十一日為
    警採尿前回溯二十六小時內才有施用第一級毒品之情況，為
    免被告日後再經檢察官傳訊確認，警員始要求己○○考慮仔
    細後再予回答；又此因牽涉證人己○○擔心承認當日或前日
    施用即會遭警移送地檢署偵訊，並有即遭檢方聲請觀察、勒
    戒之可能，因此一般施用毒品之犯罪嫌疑人，通常會隱瞞最
    後一次施用毒品之日期，並將最後一次施用毒品之時間往前
    推挪，是證人己○○就此問題先證稱係於九十八年七月二十
    五日最後一次施用第一級毒品，後改稱為二十八日甚或三十
    日，亦屬人之常情，並不足以認定其於本次筆錄所證其於事
    項均不實在而不可採。
  (2)另依本件勘驗筆錄之內容：「警：你第一次向『黑仔』買毒
    品是在哪邊交易的？」、「劉：在佳里廟啊那邊。」、「警
    ：佳里什麼廟？」、「劉：這個我也不怎麼了解，他就說佳
    里大廟那邊而已。」、「警２：來，這給你看，哪一個？你
    向哪一個拿的？」、「劉：這麼模糊，我哪看得懂？」、「
    警２：這最清楚了，哪有模糊！」、「劉：這個啦！」、「
    警２：對嘛！送回來我不用跟你講，你還在看不懂.... （
    聽不懂，音譯），對不對？這個五號！」、「劉：你不可以
    把我那個捏～」、「警２：嗄？」、「劉：.... （聽不清
    楚）」、「警２：這一定要指的不可能那個。」、「劉：我
    不要，我不要，我不要，那個捏～」、「警２：我知道啦！
    」、「劉：.... （聽不清楚）」、「警２：那個到時候會
    問你....（聽不清楚）」、「劉：像這個都會，規定都會叫
    我啊！」、「警２：對嘛！就幫你註明啊！啊他有什麼特徵
    你寫一寫！什麼特徵？你看他有什麼特徵？....（聽不清楚
    ）像被火燒過都可以寫一寫。」、「劉：火燒就好了。」、
    「警２：手燒傷啦！」、「劉：喔，那這樣好！這樣好了啊
    ！」、「警２：平頭啦！」、「劉：嗄？」、「警２：平頭
    仔啦！」、「警：你為什麼認識『黑仔』？你甘知？」、「
    劉：網路認識他的。」、「警：網路？」、「劉：嘿！網咖
    啦！」、「警：你是上網？」、「劉：網咖啦！去網咖啦！
    看到他，啊朋友介紹的。」、「警：在哪裡的網咖？」、「
    劉：佳里。」、「警：你朋友什麼名字？怎麼連絡？」、「
    劉：叫『志仔』。」、「警：『志仔』喔？」、「劉：嘿！
    」、「警：真名咧？」、「劉：真名我不知道啦！」、「警
    ：『志仔』喔？」、「劉：嘿！」、「警：那你都怎麼連絡
    ？」、「劉：我都去那間網咖找他的！」、「警：那間網咖
    叫什麼名字？」、「劉：我不知道捏～」、「警：你要怎麼
    確定毒品都是向『黑仔』買的？」、「劉：我喔？」、「警
    ：嘿！」、「劉：因為我只有找他而已啊！」、「警：他自
    己留給你的逆？他留電話給你的逆？」、「劉：是他...那
    個『志仔』留給我的。」、「警：『志仔』喔？」、「劉：
    嘿！」、「警：『志仔』留『黑仔』的電話給你的暱？」、
    「劉：嘿！」、「警：啊叫你自己聯絡的喔？」、「劉：嘿
    ！」、「警：你甘曾經看過『黑仔』？」、「劉：沒什麼印
    象了！」、「警：啊曾經看過嗎？」、「劉：有啊！啊就..
    ..。」、「警：有嘛！那現在警方在偵查隊裡面有六張嫌疑
    人的相片，這裡面不一定有『黑仔』，經你看過第幾張是『
    黑仔』？」、「劉：第五啦！」、「警：第五個嗎？編號五
    逆？」、「劉：嘿！」、「警２：你指認的齁～」、「劉：
    嘿！」、「警２：編號幾號？這個給你看過了！你再看看，
    編號幾號？編號幾號是你說的『黑仔』？」、「劉：編號五
    。」、「警２：你有當場看就對了？」、「劉：嘿！」等語
    ，雖可知悉己○○並無指認被告之意願，但依錄音光碟之內
    容，可知其已多次明確指出販售毒品予其之人確為五號照片
    內之被告，「志仔」僅係介紹人而已，其係因擔心日後遭檢
    察官及法院傳訊而與被告當面對質，因而希望警員不要讓其
    指認，並無如己○○於本院審理時所證：其已告知警員販毒
    之人為「志仔」，但警員置之不理，仍執意要求其指認被告
    等情。且警方於九十八年七月三十一日即已約詢證人丁○○
    及吳孟策到案，當中即已知悉持用0000000000號行動電話販
    毒之人之綽號為「軒仔」，若證人己○○之警詢筆錄確為警
    員預先製作後要求己○○照唸，則為統一避免院檢起疑起見
    ，自應於己○○警詢筆錄時要求其指認被告之綽號為「軒仔
    」，又豈有改稱「黑仔」之理，況被告之皮膚黝黑，綽號為
    「黑仔」亦與實際情況相去不遠，益見己○○於警詢中證稱
    其係向綽號「黑仔」之被告購買毒品等語，顯係基於其自由
    意識所為。再以被告所使用之0000000000號及0000000000號
    行動電話之通聯記錄，可知證人己○○於九十八年七月九日
    起即與被告有密切聯絡，絕非在九十八年七月十日或二十日
    向「志仔」購買毒品後始取得被告電話，或其與被告口中二
    人僅見過一面而並不相識之情形，是證人己○○於本院審理
    時所證，當屬迴護被告之詞，並不足採，其於警詢中所述曾
    於九十八年七月二十日上午七時許向被告購買一千元之第一
    級毒品海洛因一包一情，應堪認定。
  (3)至被告雖於本院審理時辯稱：0000000000號行動電話非其所
    有，且「志仔」曾向其借用，「志仔」即為其藥頭「阿龍」
    ，其曾見過己○○，且九十八年七月二十日其在公司上班，
    不可能販賣毒品云云。然被告就該行動電話之情形，先係於
    偵查中供稱：該行動電話係由其母申辦後供「南仔」使用，
    於案發前一月取回自用云云；又於本院訊問時改稱該行動電
    話係售予其安非他命之「阿龍」所交付，以供「阿龍」與其
    聯絡之用云云；後於證人己○○到庭作證後又改稱「志仔」
    即「阿龍」云云，甚於言詞辯論終結前又再改稱該手機非其
    所有，「志仔」曾向其借過云云，前後所供已相互矛盾；又
    就其與證人己○○是否相識一情，先係於偵查中及本院訊問
    時供稱：根本不認識己○○此人云云，在己○○於本院到庭
    作證後又改稱曾看過己○○云云，所供亦已前後不一，且
    0000000000號行動電話於九十八年七月間原即由被告持有使
    用，另其與證人己○○係自九十八年七月初即有密切聯絡等
    情，前已明敘，則被告前揭所辯，顯係企圖迎合己○○於本
    院作證時與事實不符之證詞，以資脫罪，顯無足採。又依據
    被告於富添公司之考勤表所示，被告於九十八年七月二十日
    當日雖有上班，惟被告當日係上午七點五十八分始上班打卡
    ，而其自臺南縣佳里鎮住處前往富添公司僅需花費約三十至
    四十分鐘，則證人己○○所證其係於當日上午七時許在臺南
    縣佳里鎮某大廟處向被告購得第一級毒品海洛因一包一情，
    於時間、地點上，均無影響被告正常上班之情形，應屬可採
    ，被告事後辯稱其當日上班無法，顯無法販售毒品予己○○
    云云，顯係飾卸之詞，當無足採。
  (三)被告販賣第一級毒品予證人丁○○部分：
  1.證人丁○○於九十八年七月三十日經由友人「包子」之介紹
    ，由「包子」聯絡被告後，由丁○○於當日上午七時許騎乘
    機車載同「包子」前往臺南縣西港鄉西港大橋下，向被告購
    買一千元之第一級毒品海洛因一包，後丁○○與「包子」二
    人在西港大橋下以預購之針筒注射海洛因施用後，「包子」
    即將被告之0000000000號行動電話號碼交予丁○○，並告知
    若要向被告購買毒品可自行撥打該支電話與被告聯絡，嗣丁○○於隔日下午六時許在臺南縣學甲鎮某公共電話撥打0000
    000000號行動電話欲向被告購買毒品時，為查扣上開電話之
    警員所接聽並約詢到案等情，業據證人丁○○於警詢、偵查
    及本院審理時證述綦詳，核與被告0000000000號行動電話通
    聯紀錄及設於臺南縣學甲鎮○○路40號之00-0000000號室內
    電話用戶資料查詢各一份互核相符。而證人丁○○於九十八
    年七月三十一日為警查獲後所採尿液，經送長榮大學鑑定之
    結果，確呈鴉片類、可待因及嗎啡陽性反應一節，有卷附該
    大學九十八年八月十二日確認報告及尿液送驗對照表各一份
    在卷可參，足證丁○○於警詢及偵查中所證：其於九十八年
    七月三十日上午七時許曾向被告購買第一級毒品海洛因一包
    並於當日施用完畢後，遂於隔日下午六時許左右撥打000000
    0000號行動電話欲向被告購買毒品等情，所言非虛。
  2.而證人丁○○雖於本院審理時改稱：其於九十八年七月三十
    日上午係交付一千元予「包子」，並透過「包子」去購買第
    一級毒品海洛因一包供二人施用後，「包子」即告知其以後
    欲購買海洛因可撥打0000000000號行動電話，而當日之毒品
    係「包子」自行騎車購買，其從未見過被告，亦不知毒品是
    否為「包子」向被告所購得，其於警詢及偵查中指證被告販
    毒，係因警員要脅其配合才肯放其回家，其只好依據警員打
    好之筆錄照唸，且於檢察官偵查時配合警詢筆錄作證，當中
    檢察官並無提示被告照片供其指認云云。然經本院勘驗證人
    丁○○之警詢錄音光碟之結果，除可證明該份筆錄均係採一
    問一答方式連續製作，當中亦留有證人思考問題及警員敲打
    電腦鍵盤時自然停頓及聲響，並無丁○○所述依稿照唸之情
    形外，且依本院所勘驗證人丁○○於偵查中之錄影光碟之結
    果，其內容除與丁○○之警詢筆錄大致相符外，丁○○甚而
    對於其何以得指認出被告面貌多所補述，並於檢察官提示指
    認被告照片時，得立即指認出被告之照片及被告所騎乘之機
    車照片，且於指認照片中簽名，況檢察官於偵查中曾多次告
    知其當日係以證人身份應訊，並無遭檢方聲請羈押之可能，
    丁○○亦否認曾遭警員指示必須違背己意而指認被告，均足
    認其於警詢及偵查中所證，確係基於自由意識所為，應屬可
    採。而其於本院審理時所證，除與其在警詢及偵查中所證並
    不相符外，又其於本院作證時，係與被告同在臺灣臺南看守
    所附設勒戒所內執行觀察、勒戒處分，且係乘坐同一囚車而
    來，此有卷附被告之臺灣臺南地方法院檢察署檢察官九十八
    年度觀執字第三二五號觀察勒戒處分執行指揮書及證人丁○○之臺灣高等法院在監在押全國紀錄表各一份可按，已有與
    被告串供之機會及可能，況以證人丁○○前於警詢及偵查中
    均證稱：「包子」僅告知可撥打0000000000號行動電話購買
    海洛因，其並不知道販賣毒品之人之姓名、綽號為何，故於
    九十八年七月三十一日撥打電話欲購買毒品時係稱呼接電話
    之人為「大仔」，卻於被告在九十八年九月二十一日本院訊
    問程序中改稱：「728號（即0000000000號）行動電話是賣
    我安非他命的阿龍給我的，他用這支手機跟我聯絡。」後，
    即於本院審理時一再證稱：「包子」有告知可稱呼持用0000
    000000號行動電話之人為「大仔」或「阿龍」云云，顯係與
    被告串供後之迴護之詞，並不足採。至被告雖辯稱其於九十
    八年七月三十日仍有正常上班，不可能販賣毒品予他人云云
    ，惟被告係於當日上午七時五十一分打卡上班，有富添公司
    之考勤表一份附卷可稽，而證人丁○○既證稱係於當日上午
    七時許左右在被告上班必經之路之西港大橋下與被告購買毒
    品，依其時間、地點，當無被告所辯不可能販售毒品予他人
    之情形，是其所辯，亦無足採。
二、按毒品危害防制條例所規定之販賣毒品罪，雖未明示「營利
    之意圖」為其犯罪構成要件，然「販賣」一語，在文義解釋
    上當然已寓含有買賤賣貴，而從中取利之意思存在，且從商
    業交易原理與一般社會觀念而言，販賣行為在通常情形下，
    仍係以牟取利益為其活動之主要誘因與目的；衡以毒品之非
    法交易向為政府查禁森嚴且重罰不寬貸之行為，為一般民眾
    普遍認知之事，而證人甲○○、己○○及丁○○等人與被告
    間均無深切交情，倘非有利可圖，被告絕無平白甘冒被查緝
    重罰之高度風險，而單純代不相識之他人購買毒品之理，是
    其販入之價格當較其出售之價格為低，而有從中賺取買賣價
    差牟利之意圖及事實，應屬合理認定。又販賣毒品非可公然
    為之，亦無公定價格，容易分裝並增減份量，而每次買賣之
    價量，可能隨時依雙方關係深淺、資力、需求量及對行情之
    認知、來源是否充裕、查緝是否嚴緊、購買者被查獲時供述
    購買對象之可能風險之評估等，而異其標準，非可一概論之
    ，是販賣毒品之利得除被告供述之價量俱臻明確外，委難察
    得其交易實情，然販賣者從價差或量差中牟利之方式雖異，
    惟其販賣行為在意圖營利則屬同一；從而，舉凡有償交易，
    除足以反證其確係另基於某種非圖利本意之關係外，通常尚
    難因無法查悉其販入價格，做為是否高價賣出之比較，諉以
    無營利之意思而阻卻販賣犯行之追訴。本件被告倘未販售上
    開毒品從中牟利，自無平白費時、費力，特意趕赴如附表所
    示地點交付毒品予證人甲○○、己○○及丁○○等人之理，
    是本件被告於如附表所示時、地販賣第一、二級毒品予證人
    甲○○、己○○及丁○○等人，係以有償方式為之一節，自
    堪認定。是綜上所述，被告販賣第一級毒品及第二級毒品予
    證人甲○○、己○○、丁○○之犯行，均堪認定，應予依法
    論科。
三、按海洛因及甲基安非他命乃毒品危害防制條例第二條第二項
    第一款及第二款所明定之第一、二級毒品，未經許可不得販
    賣。核被告所為，分別係犯毒品危害防制條例第四條第一項
    之販賣第一級毒品罪及同條第二項之販賣第二級毒品罪。被
    告販賣海洛因、甲基安非他命前、後（指扣案海洛因一包部
    分，詳如後述）持有毒品之低度行為，應分別為販賣之高度
    行為所吸收，均不另論罪。其所犯如附表編號一至三所示之
    販賣第一、二級毒品之犯行間，犯意各別，行為互殊，顯係
    基於個別犯意所為，應予分論併罰。按犯罪情狀顯可憫恕，
    認科以最低度刑仍嫌過重者，得酌量減輕其刑，刑法第五十
    九條定有明文。茲考量被告販賣海洛因及甲基安非他命之對
    象、次數共僅三人，犯罪所得共僅二千元，其中尚有三千五
    百元經賒欠未清等情狀，要與毒品盤商或毒梟動輒數十萬元
    以上毒品交易之情形，有明顯之不同。於社會通念，國民感
    情上，非全無可憫，逕處該罪法定最輕刑仍嫌過重，依社會
    一般觀念，不無情輕法重之情形，是本院斟酌前開情事，認
    被告販賣第一、二級毒品之犯行，均應依刑法第五十九條之
    規定減輕其刑，以使輕重得宜，罰當其罪，俾符罪刑相當原
    則。爰審酌被告前有施用毒品前科，有卷附臺灣高等法院被
    告前案紀錄表一份可按，素行不良，前案經本院判刑並予緩
    刑四年在案，卻不思珍惜改過機會，亦不戒除毒癮惡習及以
    正途取財，反而販賣毒品供人施用藉以牟利，戕害國民身心
    健康甚鉅，使人沉迷毒癮而無法自拔，並為社會治安敗壞之
    源頭，對於社會平和秩序實有相當程度之危害，兼衡量被告
    之生活狀況、智識程度、犯罪動機、目的、經查獲販賣毒品
    各次之數量及所得利潤，暨犯後仍矢口否認犯行，態度惡劣
    等一切情狀，分別量處如附表所示之主刑，並定其應執行之
    刑。
五、沒收部分：
  (一)扣案之第一級毒品海洛因一包（驗餘淨重0.027公克）部分：
    訊據被告雖矢口否認該毒品為其所有，惟該包毒品係警方依
    據線報於九十八年七月三十一日上午七時二十分許，在臺南
    縣安定鄉海寮村海寮134-38號，見被告站於路旁與某白色轎
    車內坐於副駕駛座之人有疑似販賣毒品之行為而上前查緝時
    ，由被告與該副駕駛座處丟出一包白色物品後，被告及該白
    色轎車即隨即逃逸，而警方在追得被告後，在距離原查獲被
    告與該白色轎車處約十公尺處之電線竿旁所扣得等情，業據
    證人即臺南縣警察局佳里分局佳里派出所警員杜志榮、劉廣
    新於本院審理時證述明確，又上開白色粉末一包經送高雄市
    凱旋醫院鑑定之結果，確檢出第一級毒品海洛因成分一情，
    有該院濫用藥物成品檢驗鑑定書一紙在卷可稽。而證人杜志
    榮、劉廣新雖於本院審理時證稱：該包毒品僅能確定係從被
    告與乘坐該白色轎車副駕駛座之人處丟出，但並不能確定係
    被告或係乘坐該白色轎車副駕駛座之人所丟，惟依證人二人
    所證當時該白色轎車係逆向停於路旁，亦即副駕駛座朝路中
    央之方向，而該包毒品則最後係在路旁之電線桿旁尋得，若
    該包毒品係自乘坐在白色轎車副駕駛座之人所丟出，則該人
    因受限於車體之限制，依理應係朝車下、路中或路對向丟棄
    ，始符合該人可用力之方向，惟該包毒品依據證人劉廣新於
    本院審理時所繪現場圖，卻係於路旁電線桿處所查獲，亦即
    係飛越整個白色轎車車頭到駕駛座之路旁，顯非該副駕駛座
    之人力所可及，當為當時與該白色轎車副駕駛座之人相對，
    亦即面朝路旁之被告所為，而為其所持有無疑。然所查獲之
    該第一級毒品海洛因一包係查獲之毒品，且按以營利為目的
    販入毒品，經多次販賣後，持有剩餘毒品被查獲，其各次販
    賣毒品行為，固應併合處罰，惟該持有剩餘毒品之低度行為
    ，應僅為最後一次販賣毒品之高度行為所吸收，不另論罪，
    故就該查獲之剩餘毒品，祇能於最後一次之販賣毒品罪宣告
    沒收銷燬，不應於各次販賣毒品罪均宣告沒收銷燬（最高法
    院九十八年度台上字第五二八三、五一一七、三八二三及三
    三三七號判決意旨參照）。故上述扣案之海洛因，應依毒品
    危害防制條例第十八條第一項前段規定，於附表編號三所示
    最後一次販賣行為項下宣告沒收銷燬之。至於包裹上開毒品
    之包裝袋，於物理外觀上與毒品附合而難予析離，如強予析
    離至完全無殘渣留存，將耗費相當之時間、人力與經費，於
    經濟上顯無實益，是依社會一般通念，堪認上開包裝袋已與
    查獲之毒品結合成為一體而無從強加析離，同應依毒品危害
    防制條例第十八條第一項前段規定，與上開海洛因一併沒收
    銷燬，附此敘明。
  (二)扣案之甲基安非他命二包（驗餘淨重分別為0.405公克及0.1
    12公克）雖為被告所有，且為查獲之毒品，惟被告辯稱此部
    分之毒品係其購買後供已吸食之用，而被告於九十八年七月
    三十日為警查獲當日所採尿液經送檢驗之結果，確呈安非他
    命類及甲基安非他命陽性反應，有卷附長榮大學九十八年八
    月十二日確認報告一份在卷可參，而其施用毒品之犯行，亦
    經本院另案裁定令入勒戒處所觀察、勒戒執行完畢，自應由
    檢察官就上開二包甲基安非他命，於被告施用第二級毒品部
    分犯行，另向本院聲請宣告沒收銷燬之。
  (三)再按毒品危害防制條例第十九條第一項規定「犯第四條之罪
    者，其供犯罪所用或因犯罪所得之財物，均沒收之，如全部
    或一部不能沒收時，追徵其價額或以其財產抵償之」，惟該
    條項並無如同條例第十八條第一項所定「不問屬於犯人與否
    ，沒收之」之明文，自屬相對沒收主義之立法。是其應沒收
    之物，應以屬於被告或共犯所有者為限。再該規定所稱「追
    徵其價額」者，係指所沒收之物為金錢以外之其他財物而無
    法沒收時，應追徵其價額，使其繳納與原物相當之價額。如
    所得財物為金錢而無法沒收時，應「以其財產抵償之」（最
    高法院九十五年臺上字第三○五號判決意旨參照）。復按毒
    品危害防制條例第十九條第一項規定，犯販賣毒品罪者，其
    犯罪所得之財物均沒收之，係採義務沒收主義。故販賣毒品
    所得之對價，不問其中成本若干，利潤多少，均應全部諭知
    沒收，貫徹政府查禁煙毒之決心，以符立法本旨（最高法院
    九十一年臺上字第二四一九號判決意旨參照）。被告如附表
    所示販賣第一級毒品所得共二千元，雖未據扣案，惟仍應依
    毒品危害防制條例第十九條第一項規定，分別於其所犯販賣
    第一級毒品各罪刑項下，宣告沒收，如全部或一部不能沒收
    時，應以其財產抵償之。至未扣案之0000000000號行動電話
    一支，雖係供被告販賣毒品聯繫之用，惟無證據證明為被告
    所有之物；另扣案之0000000000號、0000000000號、000000
    0000號及0000000000號行動電話共四支，雖均為被告持有使
    用，惟其中供被告販毒聯繫所用之0000000000號行動電話並
    無證據係被告所有，另其他三支行動電話及扣案之安非他命
    吸食玻璃管二支、現金二萬零六百元，均無證據證明與本案
    有何直接關連，爰均不予宣告沒收。
據上論斷，應依刑事訴訟法第二百九十九條第一項前段，毒品危
害防制條例第四條第一項、第二項、第十八條第一項、第十九條
第一項，刑法第十一條、第五十九條、第五十一條第五款，判決
如主文。
本案經檢察官戊○○到庭執行職務。
中    華    民    國    99    年    6     月    17    日
                  刑事第三庭  審判長  法  官  鄭文祺
                                      法  官  陳振謙
                                      法  官  劉秀君
以上正本證明與原本無異。
如不服本判決應於收受本判決後10日內向本院提出上訴書狀，並
應敘述具體理由。其未敘述上訴理由者，應於上訴期間屆滿後20
日內向本院補提理由書狀（均須按他造當事人之人數附繕本）「
切勿逕送上級法院」。
                                      書記官  曾盈靜
中    華    民    國    99    年    6     月    21    日
附錄法條：
毒品危害防制條例第4條
製造、運輸、販賣第一級毒品者，處死刑或無期徒刑；處無期徒
刑者，得併科新臺幣 2 千萬元以下罰金。
製造、運輸、販賣第二級毒品者，處無期徒刑或 7 年以上有期
徒刑，得併科新臺幣 1 千萬元以下罰金。
製造、運輸、販賣第三級毒品者，處 5 年以上有期徒刑，得併
科新臺幣 7 百萬元以下罰金。
製造、運輸、販賣第四級毒品者，處 3 年以上 10 年以下有期
徒刑，得併科新臺幣 3 百萬元以下罰金。
製造、運輸、販賣專供製造或施用毒品之器具者，處 1 年以上
7 年以下有期徒刑，得併科新臺幣 1 百萬元以下罰金。
前五項之未遂犯罰之。
附表：
┌──┬───┬───┬────┬───┬────┬──────┬──────────┐
│編號│時間  │地點  │販賣物品│買受人│販賣金額│所犯罪名及宣│應沒收物品          │
│    │      │      │        │      │(新臺幣)│告刑        │                    │
├──┼───┼───┼────┼───┼────┼──────┼──────────┤
│  1 │98/07/│臺南縣│第二級毒│甲○○│3500元（│丙○○販賣第│                    │
│    │12下午│佳里鎮│品甲基安│      │款項未付│二級毒品，處│                    │
│    │4、5時│「鎮山│非他命一│      │）      │有期徒刑年│                    │
│    │許某時│宮」  │包（重約│      │        │陸月。      │                    │
│    │      │      │四分之一│      │        │            │                    │
│    │      │      │錢）    │      │        │            │                    │
├──┼───┼───┼────┼───┼────┼──────┼──────────┤
│  2 │98/07/│臺南縣│第一級毒│己○○│1000元  │丙○○販賣第│未扣案之販賣所得新臺│
│    │20上午│佳里鎮│品海洛因│      │        │一級毒品，處│幣壹仟元沒收，如全部│
│    │7時許 │某大廟│一包    │      │        │有期徒刑拾伍│或一部不能沒收時，以│
│    │      │前    │        │      │        │年。        │其財產抵償之。      │
├──┼───┼───┼────┼───┼────┼──────┼──────────┤
│  3 │98/07/│臺南縣│第一級毒│丁○○│1000元  │丙○○販賣第│(1)未扣案之販賣所得新│
│    │30上午│西港鄉│品海洛因│      │        │一級毒品，處│  臺幣壹仟元沒收，如│
│    │七時許│西港大│一包    │      │        │有期徒刑拾伍│  全部或一部不能沒收│
│    │      │橋旁  │        │      │        │年。        │  時，以其財產抵償之│
│    │      │      │        │      │        │            │  。                │
│    │      │      │        │      │        │            │(2)扣案之第一級毒品海│
│    │      │      │        │      │        │            │  洛因一包（驗餘淨重│
│    │      │      │        │      │        │            │  0.027公克）沒收銷 │
│    │      │      │        │      │        │            │  燬之。            │
└──┴───┴───┴────┴───┴────┴──────┴──────────┘

司法院資訊處製作；財團法人民間司法改革基金會備份。
